# 请教陈老师，同一控制合并取得的子公司合并日前的利润分红问题

提问人：lul1818 时间：2014-12-10 11:28:33
子公司自身作为独立法人主体的地位并未因本次股权转让交易而改变，因此其股权变动前的留存收益仍可分红。如果股权转让协议中约定合并日的滚存未分配利润由各方股东按交易后的股权比例共享的，则合并方（新股东）也有权取得分配额。根据《企业会计准则解释第 3 号》第一条规定，此时母公司个别报表层面可确认为投资收益，但应关注投资收益确认后是否可能发生投资减值问题。

回答人：chenyiwei
子公司自身作为独立法人主体的地位并未因本次股权转让交易而改变，因此其股权变动前的留存收益仍可分红。如果股权转让协议中约定合并日的滚存未分配利润由各方股东按交易后的股权比例共享的，则合并方（新股东）也有权取得分配额。根据《企业会计准则解释第 3 号》第一条规定，此时母公司个别报表层面可确认为投资收益，但应关注投资收益确认后是否可能发生投资减值问题。